【裁判字號】    89,上易,231
【裁判日期】    890229
【裁判案由】    妨害公務
【裁判全文】
臺灣高等法院刑事判決                            八十九年度上易字第二三一號
    上  訴  人
    即  被  告  甲○○
右上訴人因妨害公務案件，不服臺灣宜蘭地方法院八十八年度易字第三二三號，中華
民國八十八年十二月十日第一審判決（起訴案號：臺灣宜蘭地方法院檢察署八十八年
度偵字第二０六一號）提起上訴，本院判決如左：
    主  文
上訴駁回。
    事  實
一、緣甲○○於八十七年十月二十三日向陳美如承租坐落於宜蘭縣冬山鄉○○段一一
    九０地號土地（下稱系爭土地）及其上門牌號為宜蘭縣冬山鄉○○路七十八號（
    改編為同鄉○○路六００號）之二層鋼筋混凝土磚造房屋（下稱系爭房屋）。嗣
    宜蘭縣羅東鎮農會因與林芳雄、陳美如間之債務關係，聲請臺灣宜蘭地方法院強
    制執行系爭房地（臺灣宜蘭地方法院八十七年度執字第二七一九號民事強制執行
    案件），經臺灣宜蘭地方法院於八十七年十二月十日查封上開系爭房地，甲○○
    竟於查封後之八十八年一月間某日，擅自僱用不知情之工人拆除係爭房屋內之隔
    間牆以修繕系爭房屋，而除去上開查封所施之封條標示。
二、案經台灣宜蘭地方法院移送臺灣宜蘭地方法院檢察署檢察官偵查起訴。
    理  由
一、訊據上訴人即被告甲○○固坦承於八十七年十月二十三日向陳美如承租系爭房屋
    ，而宜蘭地方法院查封系爭房地時，封條標示係貼於系爭房屋內之隔間牆，封條
    於其修繕房屋時連同隔間牆拆掉等情，惟矢口否認有何妨害公務之犯行，辯稱：
    伊修繕系爭房屋係依據宜蘭縣政府八十八年元月十九日八八府社福字第三二二九
    號函辦理，係依法令之行為云云。
二、經查：被告甲○○於八十七年十月二十三日向陳美如承租系爭房屋，而宜蘭地方
    法院於八十七年十二月十日查封系爭房地時，封條標示係貼於系爭房屋內之隔間
    牆，封條於被告修繕房屋時連同隔間牆拆掉等情，為被告所是承，核與證人陳美
    如於偵查中及證人林芳雄於偵查及原審訊問時證述情節相符，復有房屋租賃契約
    書、臺灣宜蘭地方法院八十七年度執字第二七一九號民事執行查封筆錄、土地及
    建物登記簿謄本、查封前後之照片數十張附卷可資佐證，況宜蘭縣政府八十八年
    元月十九日八八府社福字第三二二九號函僅係促系爭房地所有人陳美如注意，就
    系爭房地上所私設之「長春安養院」應依老人福利法第十一條及第二十八條規定
    向主管機關申請設立許可，並未指示被告應修繕系爭房屋或為除去公務員所施之
    查封標示，此有該函附卷可稽，是被告所為辯解，不足採信。本件事證明確，被
    告犯行堪以認定。
二、核被告所為，係犯刑法第一百三十九條之罪。至起訴書所稱被告損壞系爭房屋並
    加以修繕之行為，除修繕中除去封條之行為，已該當上開刑法第一百三十九條之
    罪外，其餘修繕系爭房屋前損壞系爭房屋之行為，因係修繕系爭房屋前之必要行
    為，在修繕後已回復甚且增加系爭房屋之效能及價值，尚難認有違背查封效力之
    行為，公訴人認此部分之事實，亦構成同法第一百三十九條之罪，自有誤會。
三、原審認被告罪證明確，適用刑法第一百三十九條、第四十一條，罰金罰鍰提高標
    準條例第一條前段、第二條之規定，並爰審酌被告犯罪之目的、手段、所生危害
    及犯罪後之態度尚佳等一切情狀，量處拘役三十日，如易科罰金以三百元（銀元
    ）折算一日。認事用法，核無不合，量刑亦屬適當，被告上訴意旨否認犯罪而指
    摘原判決不當，為無理由，應予駁回。
據上論斷，應依刑事訴訟法第三百六十八條，判決如主文。
本案經檢察官劉惟宗到庭執行職務。
中    華    民    國    八十九    年      二        月      二十九      日
                            臺灣高等法院刑事第二十庭
                                審判長法  官  房  阿  生
                                      法  官  胡  泉  田
                                      法  官  雷  元  結
右正本證明與原本無異。
不得上訴。
                                      書記官  梁  雅  華
中    華    民    國    八十九    年      三        月        二        日
附錄本案論罪科刑法條：
刑法第一百三十九條
損壞、除去或污穢公務員所施之封印或查封之標示或為違背其效力之行為者，處一年
以下有期徒刑、拘役或三百元以下罰金。


司法院資訊處製作；財團法人民間司法改革基金會備份。
